臺灣臺中地方法院民事裁定  100年度事聲字第82號
異  議  人  蕭麗娟
相  對  人  楊章
上列當事人間聲請確定訴訟費用額事件，異議人對於本院司法事
務官民國100年7月7日所為之100年度司聲字第1017號裁定聲明異
議，本院裁定如下：
    主    文
異議駁回。
    理    由
一、按訴訟費用，由敗訴之當事人負擔，民事訴訟法第78條定有
    明文。又法院未於訴訟費用之裁判確定其費用額者，第一審
    受訴法院於該裁判有執行力後，應依聲請以裁定確定之。依
    第1項確定之訴訟費用額，應於裁定送達之翌日起，加給按
    法定利率計算之利息，民事訴訟法第91條亦有規定。所謂「
    以裁定確定之」，係指法院已為訴訟費用之裁判，僅未確定
    其費用額而言，即於訴訟費用之裁判中未確定其費用額之情
    形。是該確定訴訟費用之裁定，僅在確定敗訴之當事人應負
    擔之訴訟費用數額，並非就其權利存在與否為確定，其償還
    義務如何，應從命負擔訴訟費用之裁判定之。因此，當事人
    在該確定訴訟費用額之裁定程序中，自僅得就各個費用項目
    是否為法律上之訴訟費用、數額之計算有無錯誤加以爭執。
二、本件異議意旨略以：原裁定以鈞院98年度訴字第964號損害
    賠償事件判決相對人敗訴後，其提起上訴而繳交第二審裁判
    費新臺幣（下同）6萬8325元，嗣臺灣高等法院臺中分院98
    年度上字第274號判決改判相對人勝訴，而駁回異議人之請
    求為由，因而裁定命異議人應給付相對人上開金額之訴訟費
    用；惟在上開確定判決（指98年度上字第274號）後之民國
    99年3月26日兩造在第三人林富家見證下成立和解，由相對
    人支付異議人150萬元作為和解金，並約定「…本於誠信承
    諾，同意不再對因為本事件衍生諸如：損害賠償、返還定金
    、違約金、佣金報酬、或履行契約…或等等提出任何請求或
    告訴。」等語，是兩造既已和解，相對人自不得就其支出之
    第二審裁判費用請求異議人負擔，爰為此聲明異議。
三、經查，兩造間損害賠償事件，經本院以98年度訴字第964號
    判決相對人敗訴，相對人不服提起上訴，經臺灣高等法院臺
    中分院98年度上字第274號判決相對人勝訴確定，諭知第一
    、二審訴訟費用由異議人負擔。而本院98年度訴字第964號
    損害賠償事件，係異議人於本院97年度訴字第2773號刑事偽
    造文書案件中，對相對人提起刑事附帶民事訴訟，經刑事庭
    裁定移送本院民事庭之事件，依刑事訴訟法第504條第2項規
    定，免納裁判費，則兩造間系爭損害賠償事件之訴訟費用，
    僅相對人所預繳之第二審裁判費6萬8325元，依上開確定判
    決所載由異議人負擔，業經本院調閱上開卷宗查明無誤，並
    惟異議人所不爭執。異議人異議意旨雖主張其與相對人間嗣
    後已另成立和解在案，相對人自不得再向異議人請求此項預
    繳費用云云。惟查，本件確定訴訟費用額之裁定，僅在確定
    異議人於前開損害賠償事件訴訟所應負擔之費用數額，是當
    事人在此確定訴訟費用額之裁定程序，僅得就各項費用、數
    額有無錯誤加以爭執；而異議人非對本件損害賠償訴訟各費
    用項目、數額有無錯誤加以爭執，聲明異議意旨請求相對人
    因兩造間既已和解自不得再向異議人請求負擔訴訟費用，為
    無理由，應予駁回。
四、依民事訴訟法第240條之4第3項，裁定如主文。
中    華    民    國   100    年    8     月    18    日
                  民事第四庭    法  官  夏一
上正本係照原本作成
如不服本裁定應於送達後10日內向本院提出抗告狀，並繳納抗告
費新臺幣1,000元。
中    華    民    國   100    年    8     月    18    日
                                書記官  林玉門